臺灣高等法院民事裁定　　　　　　　　　 93年度聲再字第4號
聲　請　人　甲○○
相　對　人　乙○○
上列當事人間所有權移轉登記事件，聲請人聲請訴訟救助，對於
中華民國93年1月30日本院93年度聲更(二)字第6號確定裁定等，聲
請再審，本院裁定如下：
    主  文
聲請駁回。
聲請再審訴訟費用由聲請人負擔。
    理  由
一、緣聲請人不服其與相對人間所有權移轉登記事件之第一審判
    決（台灣士林地方法院八十九年度重訴字第一三四號），提
    起第二審上訴，並聲請訴訟救助，經本院91年9月19日91 年
    度聲字第155號裁定予以駁回，聲請人提起抗告，經最高法
    院以91年12月5日91年度台抗字第718號裁定廢棄本院原裁定
    。嗣本院92年2月27日92年度聲更(一)字第1號裁定准予訴訟救
    助，相對人乙○○提起抗告，最高法院以92年5月14日92 年
    度台抗字第236號裁定廢棄本院前開裁定（聲請人對最高法
    院92年度台抗字第236號裁定聲請再審，經最高法院92年9月
    18日92年度台聲字第589號裁定駁回聲請）。本院93年1月30
    日92年度聲更(二)字第6號裁定駁回聲請人訴訟救助之聲請，
    聲請人不服提起抗告（並對第三審裁判費聲請訴訟救助，最
    高法院以93年5月14日93年度台聲字第357號駁回在案），經
    最高法院以93年5月14日93年度台抗字第360號裁定駁回其抗
    告，並於93年6月25日送達裁定正本，合先敘明。
二、聲請人對本院91年度聲字第155號、92年度聲更(二)字第6號、
    最高法院91年度台抗字第718號、93年度台抗字第360號裁定
    聲請再審（聲請人對最高法院93年度台抗字第357號裁定聲
    請再審部分，另以裁定移送最高法院）。
三、查本院91年度聲更字第155號裁定，業經最高法院91年度台
    抗字第718號裁定廢棄，又最高法院91年度台抗字第718號裁
    定並非確定裁定，其對該二裁定聲請再審，即與民事訴訟法
    第507條規定有違，不應准許。
四、按再審之訴，專屬為判決之原法院管轄。對於審級不同之法
    院就同一事件所為之判決，提起再審之訴者，專屬上級法院
    合併管轄，但對於第三審法院之判決，依本法第496條第1項
    第9款至第13款事由，聲明不服者，專屬原第二審法院管轄
    ，民事訴訟法第496條定有明文，前項規定依同法第507條規
    定於聲請再審事件準用之。本件聲請人以民事訴訟法第496
    條第1項第13款事由聲請再審，依上述規定，應由本院管轄
    。
五、按再審之訴，應於三十日之不變期間內提起。前項期間，自
    自判決確定時起算，判決於送達前確定者，自送達時起；其
    再審之理由發生或知悉在後者，均自知悉時起算。民事訴訟
    法第500條第1項及第2項定有明文。是提起再審之訴之原告
    ，如主張其再審理由知悉在後者，應就所主張之事實負舉證
    之責任（最高法院三十年抗字第四四三號判例意旨參照）。
    上述規定依民事訴訟法第507條規定於聲請再審均準用之。
六、最高法院93年度台抗字第360號裁定係於93年6月25日送達裁
    定正本予聲請人，有該卷附送達證書可稽。而聲請人係於93
    年12月27日聲請本件再審（見本院收狀日期），已逾聲請再
    審之不變期間。雖聲請人謂「於93年12月20日閱卷時，突發
    現高院所謂之李秀芬最近財產資，乃原審『未經斟酌之證物
    或得使用該證物者。但以如經斟酌可受較有利益之裁判者為
    限』，爰於三十日內提起再審」等語，惟聲請人並未就此事
    實舉證。又其聲請書狀所附稅務電子閘門財產所得調件明細
    表，其製表日期係93年11月03日，係於本院93年1月30日92
    年度聲更(二)字第6號裁定終結後，亦與民事訴訟法第496條第
    1項第13 款規定不合。
七、依前開說明，顯難認聲請人本件再審聲請為合法，爰依民事
    訴訟法第507條、第502條第1項、第95條、第78條，裁定如
    主文。
中　　華　　民　　國　　94　　年　　2 　　月　　5 　　日
                  民事第九庭    審判長法　官  吳景源
　　　　　　　　　　　      　　　　　法　官  鄭純惠
      　　　　　　　　      　　　　　法　官  滕允潔
正本係照原本作成。
如不服本裁定，應於收受送達後十日內向本院提出抗告狀，並應
繳納抗告費新台幣一千元。
中　　華　　民　　國　　94　　年　　2 　　月　　5 　　日
　　　　　　　　　　　　　　　　　　　書記官  黃麗玲
